臺灣臺北地方法院刑事裁定　　　　　　 100年度聲字第3025號
聲　請　人　臺灣臺北地方法院檢察署檢察官
被　　　告　朱維德
上列聲請人聲請單獨宣告沒收違禁物案件（100 年度聲沒字第
484 號），本院裁定如下：
    主  文
扣案如附表編號1 所示之物，均沒收銷燬之。
其餘聲請駁回。
    理  由
一、本件聲請意旨略以：被告朱維德於民國99年7 月27日，在新
    北市○○區○○路二段412 巷21弄25號5 樓，為新北市政府
    警察局海山分局查獲施用第二級毒品甲基安非他命，並扣得
    海洛因1 包、甲基安非他命3 包；另於99年8 月10日，在新
    北市○○區○○路83巷65號前，為新北市政府警察局蘆洲分
    局查獲施用第二級毒品甲基安非他命，並扣得甲基安非他命
    2 包，因前揭扣案物均係違禁物，爰依刑法第40條第2 項（
    檢察官誤繕為刑法第40條後段）、第38條第1 項第1 款、第
    2 項之規定，聲請單獨宣告沒收銷燬等語。
二、按持有第二級毒品係犯毒品危害防制條例第11條之罪，故第
    二級毒品屬於違禁物。次按查獲之第二級毒品，不問屬於犯
    人與否，均沒收銷燬之；違禁物得單獨宣告沒收，毒品危害
    防制條例第18條第1 項前段、刑法第40條第2 項分別定有明
    文。
三、經查，被告於99年8 月9 日某時許，在其位於新北市○○區
    ○○路83巷77號住處，施用第二級毒品甲基安非他命，嗣於
    翌（10）日下午3 時30分許，在新北市○○區○○路83巷65
    號前空地為新北市政府警察局蘆洲分局查獲之案件，業經本
    院以99年度毒聲字第638 號裁定送觀察、勒戒，因無繼續施
    用毒品之傾向，復經臺灣臺北地方法院檢察署檢察官以100
    年度毒偵緝字第36號、37號為不起訴處分確定，有上開裁定
    及不起訴處分書附卷可稽（見臺灣臺北地方法院檢察署100
    年度毒偵緝字第36號卷第26～26頁反面、41頁）。至於扣案
    如附表編號1 所示之白色結晶物2 包，經送交通部民用航空
    局航空醫務中心鑑定結果，檢出第二級毒品甲基安非他命成
    分，驗餘淨重0.7148公克，有該中心出具之鑑定書1 份在卷
    可參（見臺灣臺北地方法院檢察署100 年度毒偵緝字第36號
    卷第44頁），足認扣案之物品為第二級毒品甲基安非他命，
    而屬違禁物無訛。聲請人雖誤引刑法第38條第1 項第1 款、
    第2 款，漏引毒品危害防制條例第18條第1 項前段之規定，
    惟此無礙本院依職權補充法條，是聲請人就附表編號1 所示
    之物聲請單獨宣告沒收違禁物，核與前揭規定並無不合，應
    予准許。另包裝上開毒品之包裝袋，以目前所採行之鑑驗方
    式，包裝袋內仍會殘留微量毒品，無法將之完全析離，有法
    務部調查局93年11月16日調科壹字第09362396550 號函可參
    ，足徵包裝袋上殘留之毒品與包裝袋難以析離，應視同毒品
    ，併予宣告沒收銷毀。又送驗耗損部分之毒品因業已滅失，
    爰不另為沒收銷燬之諭知，附此敘明。
四、駁回部分：
  (一)另被告於99年7 月27日凌晨0 時20分許，在新北市○○區○
    ○路二段412 巷21弄25號5 樓，為新北市政府警察局海山分
    局查獲施用第二級毒品甲基安非他命，並在該處窗戶陽台扣
    得白色透明結晶3 包、在窗戶玻璃窗上扣得白色粉末1 包乙
    情，固經臺灣臺北地方法院檢察署檢察官以被告於99年8 月
    9 日施用第二級毒品甲基安非他命犯行，業經本院以99年度
    毒聲字第638 號裁定送觀察、勒戒，因無繼續施用毒品之傾
    向，以100 年度毒偵緝字第36號、37號，遂一併就99年7 月
    27日之施用第二級毒品犯行為不起訴處分確定，有上開裁定
    及不起訴處分書在卷可參（見臺灣臺北地方法院檢察署100
    年度毒偵緝字第37號卷第15頁反面～16頁、26頁），而扣案
    如附表編號2 、3 所示之物，經送交通部民用航空局航空醫
    務中心鑑定結果，白色粉末1 包檢出第一級毒品海洛因成分
    ，驗餘淨重0.008 公克，白色透明結晶3 包則均檢出第二級
    毒品甲基安非他命成分，驗餘淨重0.7808公克，有該中心出
    具之毒品鑑定書2 份可佐（見本院卷第5 ～6 頁）。
  (二)惟扣案如附表編號2 、3 所示之物，均係在另案被告李宗建
    之住處遭警查扣，且被告於警詢、偵查中始終否認為其所有
    之物，而係另案被告李宗建所有之物（見臺灣板橋地方法院
    檢察署99年度毒偵字第6036號卷第6 ～7 、35頁），證人即
    同案遭查獲之被告梁如萍於偵查中亦證稱上開物品係其夫李
    宗建所有之物（見臺灣板橋地方法院檢察署99年度毒偵字第
    6036號卷第35頁），足見附表編號2 、3 所示之物，與被告
    所涉99 年7月27日施用第二級毒品案件並無關連。況臺灣板
    橋地方法院檢察署嗣就被告李宗建所涉99年7 月27日持有第
    一、二級毒品案件為不起訴處分，並就扣案物品向臺灣板橋
    地方法院聲請單獨宣告沒收違禁物，經該院以100 年度聲字
    第2119號裁定宣告沒收銷燬，並於100 年6 月6 日確定，嗣
    則經臺灣板橋地方法院檢察署檢察官於同年9 月1 日執行沒
    收銷燬，有上開不起訴處分書、裁定各1 份、本院公務電話
    紀錄、臺灣板橋地方法院檢察署檢察官扣押（沒收）物品處
    分命令各2 份在卷可考（見本院卷第11、14～15、17、19～
    21 頁 ），堪認附表編號2 、3 所示之物業已滅失，自無再
    聲請單獨宣告沒收銷燬之必要。故聲請人此部分之聲請，為
    無理由，應予駁回。
五、依刑事訴訟法第220 條，毒品危害防制條例第18條第1 項前
    段，刑法第40條第2 項之規定，裁定如主文。
中    華    民    國  100     年    11    月    24    日
                  刑事第十三庭  法  官  吳佳樺
上正本證明與原本無異。
如不服本裁定，應於裁定送達後5日內向本院提出抗告狀。
                                書記官  林碧華
中    華    民    國   100    年    11    月    24    日
附表：
┌──┬──────┬────────────────┬───┬────────┐
│編號│扣案時間    │品名                            │數量  │備註            │
├──┼──────┼────────────────┼───┼────────┤
│1   │99年8月10日 │第二級毒品甲基安非他命（含包裝袋│2包   │北檢99年度安保管│
│    │            │貳只，驗餘淨重合計0.7148公克）  │      │字第939 號      │
├──┼──────┼────────────────┼───┼────────┤
│2   │99年7月27日 │第一級毒品海洛因（含包裝袋壹只，│1包   │                │
│    │            │驗餘淨重0.008公克）             │      │                │
├──┼──────┼────────────────┼───┼────────┤
│3   │99年7月27日 │第二級毒品甲基安非他命（含包裝袋│3包   │                │
│    │            │參只，驗餘淨重合計0.7808公克）  │      │                │
└──┴──────┴────────────────┴───┴────────┘